【裁判字號】    97,訴,45
【裁判日期】    970609
【裁判案由】    違反槍砲彈藥刀械管制條例
【裁判全文】
臺灣宜蘭地方法院刑事判決                97年度訴字第45號
公  訴  人  臺灣宜蘭地方法院檢察署檢察官
被      告  甲○○
選任辯護人  李秋銘律師
            黃金亮律師
上列被告因違反槍砲彈藥刀械管制條例案件，經檢察官提起公訴
（96年度偵字第4541號），本院判決如下：
    主  文
甲○○未經許可，持有手槍，處有期徒刑參年陸月，併科罰金新
臺幣拾萬元，罰金如易服勞役，以新臺幣壹仟元折算壹日。扣案
之巴西TAURUS廠製PT92CS型口徑9MM制式手槍壹枝（含彈匣壹個
，槍枝管制編號0000000000），沒收之。
    事  實
一、甲○○於民國95年3月間某日，在宜蘭縣頭城鎮○○路某處
    ，受友人「鍾學義」之託，代為藏放保管具有殺傷力之巴西
    TAURUS廠製PT92CS型口徑9MM制式手槍一枝（含彈匣一個，
    槍枝管制編號0000000000）及具有殺傷力之口徑9MM制式子
    彈四顆後，明知非經中央主管機關許可，不得寄藏或持有具
    有殺傷力之制式手槍及子彈，竟仍先基於受託寄藏之犯意，
    未經許可，將前述具有殺傷力之制式手槍一枝及制式子彈四
    顆，藏放於其所經營位於宜蘭縣宜蘭市○○路319號「湛藍P
    UB」之二樓房間床頭櫃內。其後「鍾學義」於96年7月21日
    因病死亡，甲○○於當日知悉「鍾學義」之死訊後，竟改以
    自己持有之犯意，繼續將前揭具有殺傷力之槍、彈放置於「
    湛藍PUB」二樓房間床頭櫃內，而非法持有該槍、彈。其後
    於96年11月25日凌晨3時許，甲○○之友人李志強、邱明進
    至「湛藍PUB」飲酒時，甲○○遂取出前揭具有殺傷力之槍
    、彈炫耀展示，惟於展示過程中不慎槍枝走火擊中邱明進，
    致使邱明進受有左肺及左頸部穿刺傷、左側氣血胸、創傷性
    乳糜胸之傷害（所涉過失傷害部分未據告訴）。甲○○於事
    發後，在有偵查權限之機關及公務員發覺其犯罪前，即主動
    於96年11月25日上午6時50分許，至警局向警員自承持有前
    揭制式槍、彈之行為，並自願接受裁判，且主動報繳其所持
    有之上開制式手槍一枝及剩餘制式子彈三顆，復帶同員警至
    「湛藍PUB」現場查扣已擊發之彈頭一顆。
二、案經宜蘭縣政府警察局宜蘭分局報請臺灣宜蘭地方法院檢察
    署檢察官偵查起訴。
    理  由
一、按被告以外之人於審判外之言詞或書面陳述，除法律有規定
    者外，不得作為證據。又被告以外之人於審判外之陳述，雖
    不符前四條之規定，而經當事人於審判程序同意作為證據，
    法院審酌該言詞陳述或書面陳述作成時之情況，認為適當者
    ，亦得為證據。當事人、代理人或辯護人於法院調查證據時
    ，知有第159條第1項不得為證據之情形，而未於言詞辯論終
    結前聲明異議者，視為有前項之同意，刑事訴訟法第159條
    第1項、第159條之5分別定有明文。本件情形，證人李志強
    、楊琇雯、曾淑玲、邱明進於警詢時之陳述，雖均係被告以
    外之人於審判外之陳述，但檢察官及被告、辯護人就上開警
    詢之陳述，已同意採為本案證據，依刑事訴訟法第159條之5
    第1項規定，自有證據能力。另被告、辯護人、檢察官於本
    院審理時對於下列所述之其他證據資料，均不爭執其證據能
    力，本院審酌該等證據資料作成時之狀況，並無不宜作為證
    據情事，依刑事訴訟法第159條之5第2項規定，自得作為證
    據。
二、上揭犯罪事實，迭據被告甲○○於警詢、檢察官偵訊及本院
    審理時坦承不諱，核與證人李志強於警詢及檢察官偵訊時證
    述「被告取出槍、彈展示，於展示過程中，槍枝走火擊中邱
    明進。」之情節、證人楊琇雯於警詢及檢察官偵訊時證述「
    邱明進於湛藍PUB遭槍擊受傷」之情節、證人曾淑玲於警詢
    時證述「邱明進遭槍擊受傷」之情節、證人邱明進於警詢及
    檢察官偵訊時證述「被告取出槍、彈展示，於展示過程中，
    槍枝走火擊中伊。」之情節，均相符合，並有槍擊案現場位
    置圖二張、邱明進之診斷證明書二件、扣案槍彈及被告相片
    六張、湛藍PUB現場相片十張、鍾學義之個人戶籍查詢資料
    一件在卷可稽。此外，復有制式手槍一枝（含彈匣一個）、
    制式子彈三顆、彈頭一顆扣案可資佐證。而扣案之制式手槍
    一枝、制式子彈三顆、彈頭一顆經送內政部警政署刑事警察
    局鑑定，該局鑑定認為「送鑑手槍一枝（槍枝管制編號0000
    000000），認係口徑9MM制式半自動手槍，為巴西TAURUS廠
    PT92CS型，槍管內具六條右旋來復線，擊發功能正常，可供
    擊發同口徑制式子彈使用，認具殺傷力。送鑑子彈三顆，認
    均係口徑9MM制式子彈，均經試射，均可擊發，認具殺傷力
    。送鑑已擊發彈頭一顆，認係已擊發撞擊變形之口徑9MM制
    式銅包衣彈頭。」，此有內政部警政署刑事警察局97年1月1
    0日刑鑑字第0960186215號槍彈鑑定書在卷可稽，是被告所
    持有之制式手槍一枝及制式子彈四顆，確均具有殺傷力無訛
    。依此，足徵被告前揭自白確與事實相符，本件事證已臻明
    確，被告之犯行洵堪認定，應予依法論科。
三、核被告甲○○未經中央主管機關許可，先以受託寄藏之犯意
    受寄具有殺傷力之制式手槍及制式子彈，嗣於委託人死亡後
    ，改以自己持有之犯意繼續持有前揭槍、彈之所為，係犯槍
    砲彈藥刀械管制條例第7條第4項之未經許可持有手槍罪、同
    條例第12條第4項未經許可持有子彈罪。被告雖先以受託寄
    藏之犯意，持有上開槍、彈，嗣改以自己持有之犯意，繼續
    持有同一槍、彈，然其前後持有槍、彈之行為並未變更，故
    僅論以持有槍、彈之罪，公訴人認為被告所為應論以寄藏槍
    、彈之罪，容有未洽，應予更正。又被告以一行為同時觸犯
    槍砲彈藥刀械管制條例第7條第4項未經許可持有手槍罪及同
    條例第12條第4項未經許可持有子彈罪，為想像競合犯，應
    從較重之未經許可持有手槍罪處斷。另被告於事發後，在有
    偵查權限之機關及公務員發覺其犯罪前，即主動於96年11月
    25日上午6時50分許，至警局向警員自承持有前揭制式槍、
    彈之行為，並自願接受裁判，且主動報繳其所持有之上開制
    式手槍一枝及剩餘制式子彈三顆之事實，業據被告於本院審
    理時陳明在卷，並據證人即承辦員警蕭聰池、李宗岳於檢察
    官偵訊時證述明確（見偵查卷第37至39頁），是被告已符槍
    砲彈藥刀械管制條例第18條第1項前段「犯本條例之罪自首
    ，並報繳其持有之全部槍砲、彈藥、刀械」之規定，爰依該
    法條規定減輕被告之刑。茲審酌被告之素行、智識程度；犯
    罪之動機、目的、手段；具有殺傷力之槍、彈屬於高度危險
    之物品，非經主管機關許可不得擅自寄藏及持有，以維社會
    大眾安全，被告無故寄藏及持有具殺傷力之制式手槍一枝及
    制式子彈四顆，且寄藏及持有之期間長達一年多，並將上開
    槍、彈攜至「湛藍PUB」公共場所內炫耀展示，以致不慎擊
    發而誤傷友人，已嚴重危害社會安全；犯後已坦承犯行，態
    度尚佳等一切情狀，暨檢察官、被告、辯護人對於科刑範圍
    所表示之意見後，量處如主文所示之刑，並就罰金刑部分，
    諭知易服勞役之折算標準，以示警懲。另辯護人雖要求援引
    刑法第59條規定酌減被告之刑，惟本院審酌近來非法寄藏、
    持有槍械情形日益猖獗，使用槍械之暴力犯罪亦層出不窮，
    檢警機關查獲非法寄藏、持有槍械及使用槍械暴力犯罪之新
    聞亦時有所聞，乃被告仍不知檢束慎行，非法寄藏及持有具
    殺傷力之制式手槍及制式子彈長達一年多，且將之攜往公共
    場所炫耀展示，其犯罪之情狀，顯無可憫之處，自無從援引
    刑法第59條酌減其刑，併此敘明。至於扣案具有殺傷力之巴
    西TAURUS廠製PT92CS型口徑9MM制式手槍一枝（含彈匣一個
    ，槍枝管制編號0000000000），依前所述，係屬違禁物，應
    依刑法第38條第1項第1款之規定，宣告沒收之。另扣案已試
    射完畢之子彈三顆、被告所擊發之子彈一顆（即扣案之彈頭
    一顆），於擊發後，均已喪失子彈之效能，不再具有殺傷力
    ，均非屬違禁物，爰不併為沒收之宣告，附此敘明。
據上論斷，應依刑事訴訟法第299條第1項前段，槍砲彈藥刀械管
制條例第7條第4項、第12條第4項、第18條第1項前段，刑法第11
條前段、第55條、第42條第3項、第38條第1項第1款，判決如主
文。
本案經檢察官吳廣莉到庭執行職務。
中    華    民    國    97    年    6     月    9     日
                  刑事第三庭審判長法  官  林惠玲
                                  法  官  鄧晴馨
                                  法  官  劉家祥
以上正本證明與原本無異。
如不服本判決應於收受本判決後10日內向本院提出上訴書狀，並
應敘述具體理由。若未敘述理由者，應於上訴期間屆滿後20日內
向本院補提理由書狀(均須按他造當事人之人數附繕本)。
                                  書記官  劉謹翊
中    華    民    國    97    年    6     月    9     日
附錄本案論罪科刑法條全文：
槍砲彈藥刀械管制條例第7條
未經許可，製造、販賣或運輸火砲、肩射武器、機關槍、衝鋒槍
、卡柄槍、自動步槍、普通步槍、馬槍、手槍或各類砲彈、炸彈
、爆裂物者，處死刑、無期徒刑或7年以上有期徒刑；處徒刑者
，併科新台幣3千萬元以下罰金。
未經許可，轉讓、出租或出借前項所列槍砲、彈藥者，處無期徒
刑或 5 年以上有期徒刑，併科新台幣 1 千萬元以下罰金。
意圖供自己或他人犯罪之用，而犯前二項之罪者，處死刑或無期
徒刑；處徒刑者，併科新台幣 5 千萬元以下罰金。
未經許可，持有、寄藏或意圖販賣而陳列第 1 項所列槍砲、彈藥
者，處 5 年以上有期徒刑，併科新台幣 1 千萬元以下罰金。
第 1 項至第 3 項之未遂犯罰之。
槍砲彈藥刀械管制條例第12條
未經許可，製造、販賣或運輸子彈者，處 1 年以上 7 年以下有
期徒刑，併科新台幣 500 萬元以下罰金。
未經許可，轉讓、出租或出借子彈者，處 6 月以上 5 年以下有
期徒刑，併科新台幣 300 萬元以下罰金。
意圖供自己或他人犯罪之用，而犯前二項之罪者，處 3 年以上
10 年以下有期徒刑，併科新台幣 700 萬元以下罰金。
未經許可，持有、寄藏或意圖販賣而陳列子彈者，處 5 年以下有
期徒刑，併科新台幣 300 萬元以下罰金。
第 1 項至第 3 項之未遂犯罰之。


司法院資訊處製作；財團法人民間司法改革基金會備份。
